【裁判字號】    89,訴,1263
【裁判日期】    890918
【裁判案由】    毒品危害防制條例
【裁判全文】
台灣台中地方法院刑事判決                        八十九年度訴字第一二六三號
    公  訴  人  台灣台中地方法院檢察署檢察官
    被      告  甲○○
右列被告因毒品危害防制條例案件，經檢察官提起公訴（八十九年度毒偵字第二五一
○號）及移送併辦（八十九年度毒偵字第四○一一號），本院判決如左：
    主  文
甲○○連續施用第一級毒品，處有期徒刑壹年肆月。
扣案海洛因（淨重）零點壹肆公克沒收銷燬之，扣案針筒壹支沒收。
    事  實
一、甲○○前有偽造文書罪、妨害兵役罪、販賣子彈罪、搶奪罪、恐嚇取財罪、持有
    禁藥罪、殺人罪、強制罪、恐嚇公眾罪、恐嚇危害安全罪、持有軍用槍炮罪、煙
    毒罪、持有改造手槍罪及妨害公務罪等前科。復於民國八十八年間先後二次因違
    反毒品危害防制條例案件，經本院裁定送觀察、勒戒，嗣均經核認無繼續施用毒
    品之傾向，由台灣台中地方法院檢察署檢察官分別於八十八年七月二十九日，以
    八十八年度偵字第一六五七一號；及於八十八年十二月二十八日以八十八年度偵
    字第二七九七號為不起訴處分確定在案。詎其猶不知悔改，復基於概括之犯意，
    先後於八十九年一月八日某時、同年一月二十五日或二十六日某時、同年一月二
    十九日或前三日內某時，連續在台中縣龍井鄉內某地等處，以將海洛因摻入香煙
    或以針筒注射等方式，各施用第一級毒品海洛因一次，並於八十九年一月二十九
    日十四時二十五分許，在台中市○○○街二二號為警查獲。其猶不知悛悔，又基
    於同上之概括犯意，先後於八十九年二月二十四日某時及八十九年三月四日某時
    ，在南投縣埔里鎮○○村○里路二七號等處，以將海洛因摻入香煙或以針筒注射
    等方式施用第一級毒品海洛因各一次。嗣於八十九年三月六日十五時三十許，在
    台中市○○路與公園路口為警查獲，並扣得甲○○所有供施用海洛因之針筒一支
    及海洛因（淨重）○．一四公克。
二、案經台中市警察局第一分局移送臺灣臺中地方法院檢察署檢察官偵查起訴及移送
    併辦。
    理  由
一、訊據被告甲○○固坦承於八十九年一月二十九日前四、五天某時及於同年三月十
    四日某時施用海洛因之事實，惟否認尚有其他施用海洛因犯行，並辯稱：扣案針
    筒一支及海洛因（淨重）○．一四公克均非伊所有云云。惟查，（一）被告於八
    十九年一月八日及同年二月二十四日均確有施用海洛因乙節，業經被告於警訊中
    供明在卷。又被告先後二次於上開時地為警查獲時所採集尿液，經送檢驗結果，
    均呈嗎啡陽性反應乙情，亦有台中市衛生局檢驗尿水報告書二紙在卷可按。且一
    般吸食或施打煙毒品（或麻醉藥品），八小時內約有百分之八十量於尿中排出，
    二十四小時後剩餘量之百分之九十再排出，七十二小時後仍有微量排出，業經憲
    兵司令部八十年五月七日（八０）鑑檢字第一七四六號函釋在案，是被告在八十
    九年一月二十九日為警查獲前七十二小時內某時確仍有施用海洛因犯行，亦堪認
    定。（二）扣案針筒一支係在被告右腳襪子內查獲，扣案海洛因（淨重）○．一
    四公克則係在被告自行取出之煙盒內查扣，及扣案針筒一支與海洛因（淨重）○
    ．一四公克，均為被告所有供施用海洛因之用等節，亦經被告於警訊中供承屬實
    。且扣案白色粉未（毛重○．五公克），經送檢驗結果，確為海洛因（淨重）○
    ．一四公克，亦有法務部調查局八十九年四月五日（八九）陸一字第八九一三三
    六一五號鑑定通知書一紙在卷可稽。此外，復有扣案針筒一支及海洛因（淨重）
    ○．一四公克可佐，被告嗣後翻異前供，要係避重就輕之詞尚難採信。（三）被
    告於八十八年間先後二次因違反毒品危害防制條例案件，經本院裁定送觀察、勒
    戒後，均認無繼續施用毒品之傾向，由台灣台中地方法院檢察署檢察官分別於八
    十八年七月二十九日，以八十八年度偵字第一六五七一號；及於八十八年十二月
    二十八日以八十八年度偵字第二七九七號為不起訴處分確定，亦有台灣台中地方
    法院檢察署刑案資料查註紀錄表及不起訴處分書各一份在卷可按。綜上所述，事
    證明確，被告犯行堪以認定。
二、核被告所為，係犯毒品危害防制條例第十條第一項之施用第一級毒品罪。其持有
    毒品海洛因之低度行為，應為施用之高度行為所吸收，不另論罪。又被告先後多
    次施用海洛因之行為，時間緊接，方法相同，觸犯構成要件相同之罪名，顯係基
    於概括犯意所為，為連續犯，應依刑法第五十六條規定以一罪論，並加重其刑。
    爰審酌被告素行不佳、其犯罪之動機、目的、手段、所生危害、經二次觀察勒戒
    及經警查獲後，猶不知悔改，及犯罪後之態度等一切情狀，量處如主文所示之刑
    。扣案之海洛因（淨重）○．一四公克，屬第一級毒品，應依毒品危害防制條例
    第十八條第一項前段規定沒收銷燬之。又扣案針筒一支，為被告所有供施用海洛
    因所用之物，業據被告供明在卷，應予宣告沒收。
三、另公訴意旨略以：被告甲○○自八十八年十二月二十九日起至八十九年一月八日
    被告右開施用海洛因之時間前，亦有多次施用海洛因犯行云云。惟被告既堅決否
    認有此部分施用海洛因犯行，且經查，復無其他積極證據，足認被告確有此部分
    施用第一級毒品海洛因之犯行，既不能證明其此部分犯罪，原應就被告此部分犯
    嫌諭知無罪，惟因公訴人認被告此部分罪嫌與右開有罪部分具連續犯之裁判上一
    罪關係，爰不另為無罪之諭知，併此敘明。
據上論斷，應依刑事訴訟法第二百九十九條第一項前段，毒品危害防制條例第十條第
一項、第十八條第一項前段、第二十條第三項前段，刑法第十一條前段、第五十六條
、第三十八條第一項第二款，判決如主文。
中    華    民    國    八十九    年      九        月      十八        日
                                        法  官  江  奇  峰
右正本證明與原本無異。
如不服本判決，應於送達後十日內向本院提出上訴狀(須附繕本)，上訴於台灣高等
法院台中分院。
                                        書記官
中    華    民    國    八十九    年      九        月      二十二      日
附錄論罪科刑法條
第十條第一項：施用第一級毒品者，處六月以上五年以下有期徒刑。


司法院資訊處製作；財團法人民間司法改革基金會備份。
